

PERFIL

Soy un joven de 20 años apasionado por mundo de la informática y nuevas tecnologías.

Resido en Valencia y me considero una persona con valores, organizada y muy trabajadora.

Disfruto trabajando tanto en equipo como autónomamente y siempre tengo ganas de aprender algo nuevo.

CONTACTO

TELÉFONO: 666-763-780

CORREO ELECTRÓNICO: oscarsilla00@gmail.com

AFICIONES

N°1 – Programar (Front y Back)

N°2 – Hacer deporte.

N°3 – Investigar noticias de nuevas tecnologías.

N°4 – Disfrutar de mi familia y amigos.

ÓSCAR SILLA

Frontend Developer

EDUCACIÓN

Actualidad

Finalizando un curso de PHP, Symphony y Laravel.

Curso React Js

(Marzo – Junio) 2020

Grado Superior Desarrollo Aplicaciones Multiplataforma 2018 - 2020

Grado Medio Sistemas Microinformáticos Redes 2016 - 2018

EXPERIENCIA LABORAL

Clínica Quirón (FullStack Developer)

Marzo 2020 - Junio 2020

Desarrollé una aplicación que gestionara el sistema de comedor de la empresa, de tal manera que los trabajadores pudieran elegir lo que desean comer.

Trabajé con un equipo de profesionales y me esforcé en aprender de ellos preguntando y proponiéndoles alternativas. El stack que utilicé fue: PostgreSQL – Java Springboot – React Js

Oficinas Supermercado DIA (Técnico informático)

Marzo 2018 - Junio 2018

Preparé, monté y configuré equipos de Windows 7/10.

Adecué salas para videoconferencia.

Cloné discos duros.

Enseñé formulas de Excel a compañeros de otros sectores.

Configuré 120 smartphones Huawei p8 2017.

Realicé las copias de seguridad del registro del departamento de soporte semanalmente.

Saica Natur (Operario de carretilla)

Julio 2019 – Septiembre 2019

Llevaba a cabo el mantenimiento de las máquinas y conduje la carretilla para apilar balas de reciclaje.

APTITUDES

